臺灣雲林地方法院民事裁定  九十一年度小抗字第一號
    抗  告  人
    即  被  告  甲○○
    即  原  告  乙○○
右當事人間請求清償借款事件，抗告人對於中華民國九十一年四月十二日本院北港簡
易庭小額民事第一審裁定（九十一年度港小字第六號）提起抗告，本院裁定如左：
    主      文
原裁定廢棄。
    理      由
一、本件抗告意旨略以：原裁定認抗告人提起上訴，未據表明上訴理由，其上訴自非
    合法，乃駁回抗告人之上訴，惟抗告人於業已償還借款之證明，已於上訴書狀呈
    附在卷，顯見原判決主文、事實及理由之認定與卷附資料之證明，即有矛盾，而
    證據理由之矛盾，自有法規適用之違法，為此求為撤銷原裁定等語。
二、按對於小額程序之第一審裁判上訴，非以其違背法令為理由，不得為之；又其上
    訴狀應記載上訴理由，表明下列各款事項：(一)原判決所違背之法令及其具體內容
    。(二)依訴訟資料可認為原判決有違背法令之具體事實，民事訴訟法第四百三十六
    條之二十四第二項、第四百三十六條之二十五分別定有明文。至上訴狀內未表明
    上訴理由者，依同法第四百三十六條之三十二第二項準用同法第四百七十一條之
    規定，上訴人應於提起上訴狀後二十日內，提出理由書於原審法院，未提出者，
    毋庸命其補正，原審法院以裁定駁回之。而前項規定之二十日，雖係一般法定期
    間，而非不變期間，但該條既明文規定，則上訴人及原審法院均有遵守此項規定
    之義務。
三、查，本件抗告人甲○○於九十一年四月八日對本案第一審小額民事判決提起上訴
    ，有其提出之上訴狀附於原審卷可憑。而原審於同年、月十二日即以上訴人（即
    本案抗告人）上訴時，其上訴狀內未記載上訴理由，並表明(一)原判決所違背之法
    令及其具體內容(二)依訴訟資料可認原判決有違背法令之具體事實，並揭示該法規
    之條項或其內容。若係成文法以外之法則，應揭示該法則之旨趣。倘為司法院解
    釋、或最高法院之判例，則應揭示該判解之字號或其內容。如以民事訴訟法四百
    六十九條第一款至第五款情形為理由時，其上訴狀或理由書，應揭示合於該條款
    之事實。上訴狀或理由書如未依此項方法表明，或其表明者，顯與上開法條規定
    之情形不相合時，即難認為已對第一審判決之違背法令有具體之指摘，而認抗告
    人之上訴難認為合法為由，而裁定駁回上訴人（即本案抗告人）之上訴。是本件
    抗告人縱於提起上訴時未於上訴狀內具體表明上訴理由，然其仍得於提起上訴後
    二十日補具上訴理由，原審未即審酌逕為駁回上訴之裁定，於法自有未合，抗告
    論旨雖未據此以指摘原裁定不當，然原裁定，既有前述之不當，爰廢棄原裁定，
    發回更為妥適之處理。
四、依民事訴訟法四百三十六條之三十二第三項、第四百九十二條第二項，裁定如主
    文。
中      華      民      國    九十一    年      五      月    二十八    日
                                  民事庭
~B審判長法官
~B法      官
~B法      官
右為正本係照原本作成
不得抗告。
中      華      民      國    九十一    年      五      月    二十八    日
~B法院書記官  林秀娟
